【裁判字號】    99,上訴,1138
【裁判日期】    991230
【裁判案由】    毒品危害防制條例
【裁判全文】
臺灣高等法院臺中分院刑事判決        99年度上訴字第1138號
上  訴  人
即  被  告  袁山臺
指定辯護人  本院公設辯護人  賴泰鈞
上列上訴人因毒品危害防制條例案件，不服臺灣苗栗地方法院98
年度訴字第46號中華民國99年2 月26日第一審判決（起訴案號：
臺灣苗栗地方法院檢察署97年度偵字第5749號、第5829號、第58
33號、第6158號），提起上訴，本院判決如下：
    主  文
原判決關於袁山臺部分撤銷。
袁山臺犯共同販賣第一級毒品罪，共伍罪，均累犯，各處如附表
一編號1、3、5、7、11「主刑及從刑」欄所示之刑；又犯販賣第
一級毒品罪，共拾罪，均累犯，各處如附表一編號2、4、6、8、
9、10、12至15「主刑及從刑」欄所示之刑；又犯販賣二級毒品
罪，共陸罪，均累犯，各處如附表二編號1至6「主刑及從刑」欄
所示之刑；主刑部分應執行有期徒刑拾陸年。
其餘被訴如附表二編號7所示之販賣第二級毒品部分無罪。
    犯罪事實
一、袁山臺前因妨害公務、違反毒品危害防制條例等4 案件，分
    別經法院判處有期徒刑8 月、8 月、5 月、8 月確定，嗣前
    3 罪經裁定減刑並定執行刑為有期徒刑9 月，與經裁定減刑
    之第4 罪接續執行，甫於民國96年11月15日執行完畢。
二、袁山臺不知悔改，意圖營利，向不詳姓名年籍之成年人，以
    不詳之價格購入第一級毒品海洛因、自行分裝，再以其所有
    之手機（搭配非其所有之門號0000000000號SIM卡使用）及
    非其所有手機（搭配亦非其所有之門號0000000000號SIM卡
    使用）為聯絡工具，與蔡宏彬共同意圖營利，基於販賣第一
    級毒品海洛因之犯意聯絡，分別於如附表一編號1、3、5、7
    、11所示時間、地點，販賣海洛因給羅敏強等人；又另行意
    圖營利，於附表一編號2、4、6、8、9 、10、12至15所示時
    間、地點，販賣海洛因給羅敏強等人（其各次販賣時間、地
    點、對象、方式、毒品數量及金額詳如附表一所示）。
三、袁山臺又意圖營利，先向不詳姓名年籍之成年人，以不詳之
    價格購入第二級毒品安非他命後，自行分裝，再以前開行動
    電話為聯絡工具，分別於附表二所示時間及地點，販賣予鄒
    康灝等人（其各次販賣時間、地點、對象、方式、毒品數量
    及金額詳如附表二所示）。嗣經警依法對上開行動電話執行
    通訊監察，始循線查獲。
四、案經臺灣苗栗地方法院檢察署檢察官指揮苗栗縣警察局通霄
    分局調查後報告該署檢察官偵查起訴。
    理    由
一、證據能力之認定：
  (一)本件證人羅敏強等人在警詢中之陳述，已經檢察官、被告袁
    山臺及其辯護人表示對其證據能力並無意見，而有視為同意
    作為證據情形，本院審酌前開陳述作成時之情況，尚無違法
    或證明力明顯過低之瑕疵，與本案待證事實復具有相當關連
    性，認為適當，依刑事訴訟法第159條之5第1項，前開傳聞
    證據均得作為證據。
  (二)本件證人羅敏強等人於偵查中在檢察官前所為陳述，已經依
    法具結，並無顯不可信之特別情況，其中證人蕭金良部分已
    經被告袁山臺捨棄詰問權，證人張恭本則經本院傳拘未到；
    其餘證人均已經到庭，經被告袁山臺行使對質詰問權，自均
    得為證據。
  (三)本件之監聽譯文乃法院依法所核發之通訊監察書而取得，而
    被告袁山臺對於該譯文之內容，亦不爭執，自亦得為證據。
二、犯罪事實之認定：
    訊之上訴人即被告袁山臺辯稱：我沒有販賣海洛因或安非他
    命給附表一、二（編號1至6部分）所示之人，如果有的話也
    只是幫他們調貨等語。經查：
  (一)被告袁山臺確有與蔡宏彬共同販賣海洛因之事實，業經其於
    原審及本院審理中自白不諱，又其單獨販賣海洛因或安非他
    命之事實，亦經被告袁山臺在原審審理中自白不諱，並有如
    附表一、二「認定成立犯罪之證據」欄所示之證據可佐。
  (二)至於證人羅敏強雖供稱：我有打電話向被告袁山臺買毒品海
    洛因，但每次都等不到人，我就改向其他藥頭購買等語；惟
    其證詞與被告袁山臺之自白及證人蔡宏彬之證詞不符；另觀
    被告袁山臺於97年11月14日與證人羅敏強之監聽譯文（見97
    年度他字第631號卷第147頁，可見被告袁山臺與證人羅敏強
    於當日17時40分、18時4分、18時9分間，均有密切聯絡；其
    中證人羅敏強於17時40分稱「山台，我眼鏡要2張」「我們
    有車3分鐘到」；於18時4分又稱「我們到了」；於18時9分
    又稱「我三星手機、MP3、電視押給你，明天就將電視賣掉
    就有錢還你」；被告袁山臺則稱「電視不要，手機、MP3拿
    回來」等語；顯見當日被告袁山臺確實已將毒品海洛因交付
    ，否則，證人羅敏強何須稱「將電視賣掉就有錢還你」，是
    其所述，尚難採為被告袁山臺有利之證據。另證人柯立于雖
    稱只有被告袁山臺購買毒品四次，但此部分亦與被告之自白
    及證人蔡宏彬之證述不符，復有監聽譯文可參，自不足採為
    被告有利之證據。至其餘證人鄒康灝、鄭庚寅、蔡志強、王
    林麒及李貴平於原審或本院審理中雖證稱：有打電話向被告
    袁山臺買毒品，但沒有拿到等語，惟其等陳述與被告袁山臺
    之前開自白、證人即共犯蔡宏彬之證詞均有不符，尚難採為
    被告袁山臺有利之證據。
  (三)又販賣海洛因及安非他命係違法行為，非可公然為之，亦無
    公定價格，且容易分裝並增減份量，而每次買賣之價量，可
    能隨時依雙方關係深淺、資力、需求量及對行情認知、來源
    是否充裕、查緝是否嚴謹、購買者被查獲時供述購買對象之
    可能風險之評估等情形，而異其標準，非可一概而論，其販
    賣之利得，除被告坦承犯行或價量俱臻明確外，委難察得實
    情，惟販賣之人從價差或量差中牟利之方式雖異，其意圖營
    利之販賣行為則同一，加以我國對毒品海洛因及安非他命之
    施用或販賣，查緝甚嚴，販賣海洛因、安非他命之刑度極重
    ，苟非意圖販賣營利，一般人焉有可能甘冒重刑而販賣海洛
    因或安非他命，是被告確有意圖營利而販賣海洛因及安非他
    命之犯意，殊堪認定。
  (四)綜上所述，被告等有如附表一、二（編號1至6部分）所示之
    販賣海洛因、安非他命之犯罪事證已臻明確，被告犯行洵堪
    認定，應依法論罪科刑。又證人張恭本經本院傳拘未到，且
    本案事證已明，爰不再予傳訊。
三、新舊法之比較：
    按行為後法律有變更者，適用行為時之法律。但行為後之法
    律有利於行為人者，適用最有利於行為人之法律，刑法第2
    條第1 項定有明文。次按比較適用最有利於行為人之法律時
    ，應就罪刑有關之共犯、未遂犯、連續犯、牽連犯、結合犯
    以及累犯加重、自首減輕暨其他法定加減原因、加減例等一
    切情形，綜其全部之結果而為比較，再適用有利於行為人之
    法律處斷，且應就罪刑有關之一切情形，比較其全部之結果
    ，而為整個之適用，不能割裂而分別適用有利益之條文，最
    高法院24年上字第4634號、27年上字第2615號判例意旨可資
    參照。查被告行為後，毒品危害防制條例第4條條業經修正
    ，並於98年5月20日公布施行，同年月22日生效（司法院98
    年6月29日院台廳刑一字第0980014643號函參照）；修正前
    毒品危害防制條例第4條第1項販賣第一級毒品罪、第2項販
    賣第二級毒品罪之法定刑分別為「死刑或無期徒刑；處無期
    徒刑者，得併科新臺幣1千萬元以下罰金」、「無期徒刑或7
    年以上有期徒刑，得併科新臺幣7百萬元以下罰金」，修正
    後該2罪名之法定刑分別為「死刑或無期徒刑；處無期徒刑
    者，得併科新臺幣2千萬元以下罰金」、「無期徒刑或7年以
    上有期徒刑，得併科新臺幣1千萬元以下罰金」，以修正後
    毒品危害防制條例第4條第1項、第2項之法定刑為重，自以
    適用修正前之規定較有利於被告袁山臺，爰依刑法第2條第1
    項前段，適用修正前毒品危害防制條例相關規定論處。
四、論罪科刑部分
  (一)按海洛因、安非他命分屬毒品危害防制條例第2條第2項第1
    款、第2款所定之第一級毒品及第二級毒品。
  (二)核被告袁山臺如附表一所為，均係犯修正前毒品危害防制條
    例4條第1項之販賣第一級毒品罪；其所為附表一編號3、11
    部分，公訴意旨雖認係未遂犯，惟被告袁山臺既已將海洛因
    交付，雖未收取價金，仍屬販賣既遂。被告袁山臺與蔡宏彬
    間，就附表一編號1、3、5、7、11所示之罪，具有犯意之聯
    絡，與行為分擔，均為共同正犯。其如附表二（編號1至6部
    分）所示行為，均係犯修正前同條例第4條第2項之販賣第二
    級毒品罪。被告袁山臺意圖營利而販入海洛因、安非他命，
    至第一次賣出之行為，應分別認定為基於單一犯意之接續行
    為，各僅成立1個販賣毒品既遂罪（最高法院91年度台上字
    第763號、92年度台上字第2641號判決意旨參照）。
    又被告袁山臺各次販賣毒品前持有毒品之低度行為，皆為其
    後販賣之高度行為所吸收，不另論罪，併此指明。
  (三)被告袁山臺如附表一、二（編號1至6部分）所示各次犯行，
    均犯意有別，行為互殊，應予分論併罰。
  (五)被告袁山臺有犯罪事實欄所載之罪刑執行情形，有臺灣高等
    法院被告前案紀錄表在卷可查，其受徒刑之執行完畢後，5
    年以內故意再犯前開有期徒刑以上之罪，均為累犯，因死刑
    、無期徒刑依法不得加重，爰僅就其法定刑為有期徒刑及罰
    金刑部分，依刑法第47條第1項規定加重其刑。
  (六)被告袁山臺各次販賣第一、二級毒品犯行，販賣之數量均微
    小，對象限於少數特定友人，復為最下游之毒品施用者，其
    所得亦為區區500元至4,000元不等，相較於一般販賣毒品之
    大盤、中盤商，被告所為對社會治安及國民健康造成侵害之
    範圍、程度及所獲利益均極為有限，又觀其有施用毒品前科
    （卷附臺灣高等法院被告前案紀錄表參照），雖販賣毒品，
    並未以毒品為工具誘使、控制他人，以遂行進一步之犯罪行
    為，可知其犯行之根本原因係身染施用毒品惡習、無法戒絕
    ，亦未能脫離原有生活圈及交友網絡，惡性難謂重大，尚不
    至於有使其等與社會長時間隔離之必要，然本案所論之修正
    前毒品危害防制條例第4條第1、2項罪名，法定本刑為「死
    刑或無期徒刑；處無期徒刑者，得併科新臺幣1千萬元以下
    罰金」、「無期徒刑或7年以上有期徒刑，得併科新臺幣7百
    萬元以下罰金」，足認各罪之本刑與被告如附表所示犯行之
    犯罪情狀相衡，仍屬情輕法重，在客觀上足以引起一般同情
    ，本院認縱對被告科以最低度刑，猶嫌過重，爰依刑法第59
    條酌量減輕其刑。
  (七)被告袁山臺所犯各罪，均同時有減輕及加重，依法先加後減
    之。
五、撤銷之理由
  (一)原審以被告袁山臺罪證明確，予以論罪科刑，固非無見，惟
    關於附表一編號4部分，不能證明被告袁山臺有販賣安非他
    命給蔡志強；另附表二編號7部分，不能證明被告有販賣安
    非他命給李貴平（理由詳後述），原判決認被告袁山臺此部
    分亦成犯罪，尚有不當；另認附表一編號3、11部分之販賣
    既遂部分認係未遂；及於理由中未敘明被告袁山臺何以具有
    營利之意圖，均有不當；被告袁山臺上訴意旨否認犯罪，雖
    無理由（附表一編號4部分，附表二編號7部分除外），惟原
    判決關於被告袁山臺部分既有前開不當之處，應將此部分撤
    銷改判。
  (二)審酌被告袁山臺明知海洛因、安非他命均為法律嚴格禁止持
    有或交易之毒品，仍意圖營利，而將之販賣予如他人施用，
    行為足以危害他人身心健康及社會治安，惟各次販賣數量微
    小，所得不多，其於原審審理時曾坦承全部犯行，惟於本院
    審理中則否認犯罪，兼衡被告袁山臺國中畢業學歷，被告袁
    山臺無業、育有2名子女、罹有遺傳性之脊髓小腦萎縮症（9
    7年度偵字第5833號卷第229頁診斷證明書、第230頁身心障
    礙手冊參照）、現已行動不便、身體機能可能日益惡化，及
    檢察官對被告具體求處刑度等一切情狀，就被告所犯各罪，
    分別量處如附表一、二（編號1至6部分）「主刑及從刑」欄
    所示之刑，並各定其應執行之刑如主文所示。又本件關於附
    表二編號7部分，雖改判無罪，但因附表一編號3、11部分則
    由販賣未遂改判販賣既遂，其所宣告之刑度已有提高，故仍
    定應執行刑為有期徒刑16年，附此敘明。
  (三)被告袁山臺販賣毒品所得之財物（其所得金額詳如附表一、
    二編號1至6所示，但不包括附表一編號3、11所示未取得價
    金部分），雖未扣案，仍應依毒品危害防制條例第19條第1
    項沒收（其中與蔡宏彬共同販賣部分部分，所得應連帶沒收
    ），如全部或一部不能沒收時，以行為人之財產抵償之。又
    供被告袁山臺聯繫交易毒品事宜所用之門號0000000000號行
    動電話，其SIM卡雖非被告所有，但搭配該門號使用之手機
    壹支則為被告袁山臺所有，此業經其陳明在卷，雖未扣案，
    仍應依毒品危害防制條例第19條第1項沒收（其中與蔡宏彬
    共同販賣部分部分，應連帶沒收），如全部或一部不能沒收
    時，應追徵其價額。至於門號0000000000號行動電話，依被
    告袁山臺所供，其手機機與SIM卡均非其所有，另扣案之門
    號0000000000號行動電話1支，據被告蔡宏彬供稱係其妻所
    有，非其與被告袁山臺聯繫交易毒品事宜所用行動電話（97
    年度偵字第5749卷第75頁、原審卷第324頁），且無證人指
    述、電話通聯紀錄或其他積極證據足信與本案各次販賣行為
    有關；其餘7支行動電話則分別係柯立于、李貴平、王林麒
    、羅敏強、蕭金良、鄭庚寅（以上係向被告袁山臺購買毒品
    之人）、古錦旗（與本案無關）所有，非屬於被告袁山臺，
    依法不得宣告沒收。
六、撤銷改判無罪或不另為無罪之諭知部分
  (一)公訴意旨另以：被告袁山臺另於附表一編號4所示時間地點
    尚有販賣安非他命給蔡志強（起訴書認與海洛因同時交付）
    ；及於附表二編號7所示時間地點販賣安非他命給李貴平，
    均涉犯修正前毒品危害防制條例第4條第2項販賣第二級毒品
    罪嫌。
  (二)訊之被告袁山臺否認上開犯行，辯稱：我沒有於前開時地販
    賣安非他命給蔡志強或李貴平等語。經查：
  1.關於附表一編號4部分：證人蔡志強雖指述有向被告袁山臺
    購買安非他命之事實，但其購買時間是97年11月23日，並非
    本件起訴之97年11月1日（見97年度他字第631號卷第14頁、
    第37頁），且觀該被告袁山臺與證人蔡志強於97年11月1日
    之監聽譯文（見97年度他字第631號卷第20頁），亦僅提及
    「女生」（按係海洛因之暗語），而不及於其他；從而被告
    袁山臺雖於原審審理中曾一度承認此部分犯罪，但因其自白
    與事實不符，自難採為認定其有罪之證據。
  2.關於附表二編號7部分：證人李貴平於警詢及偵查中僅證稱
    於97年10月底向被告袁山臺購買安非他命一次；及雖有於97
    年11月初有向被告袁山臺要購買海洛因，但被告袁山臺說他
    沒有海洛因，所以沒有交易成功等語（見97年度他字第631
    號卷第101頁，105頁）；嗣於本院亦稱：已忘記當日通話之
    實際情形，但應以警詢及偵查中所述為準等語（見本院卷(二)
    第38頁）；足認其縱於97年11月初有向被告袁山臺購買毒品
    ，該毒品亦係海洛因，而非起訴書所載之安非他命；再者，
    復觀證人李貴平97年11月1日之監聽譯文（見97年度他字第
    631號卷第106頁），係由「山台女友」與證人李貴平直接對
    話，依其譯文內容，尚無法證明被告袁山臺確有於附表二編
    號7所示之時間及地點，販賣安非他命給證人李貴平之事實
    ，從而被告袁山臺雖於原審審理中曾一度承認此部分犯罪，
    但因其自白與事實不符，自難採為認定其有罪之證據。
  (三)綜上所述，被告袁山臺此部分所辯應可採信，此外，本院亦
    查無其他積極證據足以證明被告袁山臺此部分犯行，其犯罪
    自屬不能證明，因其中附表一編號4部分因公訴意旨認與論
    罪之販賣海洛因部分，具有想像競合犯之裁判上一罪關係，
    爰不另為無罪之諭知。至附表二編號7部分則依法應為無罪
    之諭知。
七、同案被告蔡宏彬部分，業經於本院撤回上訴而確定。
據上論斷，應依刑事訴訟法第369條第1項前段、第364條、第299
條第1項前段、第301條第1項，修正前毒品危害防制條例第4條第
1項、第2項、第19條第1項，刑法第11條、第2條第1項、第28條
、第47條第1項、第59條、第51條第5款，判決如主文。
本案經檢察官徐錫祥到庭執行職務。
中    華    民    國    99    年    12    月    30    日
            刑事第七庭   審判長法  官 林 榮 龍
                               法  官 李 秋 娟
                               法  官 黃 仁 松
以上正本證明與原本無異。
如不服本判決應於收受送達後十日內向本院提出上訴書狀，其未
敘述上訴理由者，並得於提起上訴後十日內向本院補提理由書（
均須按他造當事人之人數附繕本）「切勿逕送上級法院」。
                               書記官 陳 宜 屏
中    華    民    國    99    年    12    月    31    日
 附表一
┌──┬────┬────┬────┬─────────┬──────┬──────────┬──────────┐
│編號│販賣對象│販賣時間│販賣地點│販賣方式          │販賣毒品數量│認定成立犯罪之證據  │主刑及從刑          │
│    │        │        │        │                  │及價金      │                    │                    │
├──┼────┼────┼────┼─────────┼──────┼──────────┼──────────┤
│1   │羅敏強  │97年9 月│苗栗縣通│羅敏強以其使用之門│海洛因一小包│1.證人即共犯蔡宏彬之│處有期徒刑拾伍年貳月│
│（起│        │26日0 時│霄鎮南和│號0000000000號行動│1,000元     │  證述（見97年度偵字│；未扣案之販賣毒品所│
│訴書│        │30分許  │路一段38│電話撥打袁山臺所使│            │  第5749號卷第11、75│得新台幣壹仟元與蔡宏│
│附表│        │        │號      │用之門號0000000000│            │  頁、原審卷第256頁 │彬連帶沒收，如全部或│
│編號│        │        │        │號行動電話，聯絡購│            │  ）                │一部不能沒收時，以其│
│3） │        │        │        │買海洛因事項，並於│            │2.監聽譯文（見97年度│等財產連帶抵償之。  │
│    │        │        │        │約定購買海洛因之數│            │  偵字第5749號卷第45│                    │
│    │        │        │        │量及金額後，由蔡宏│            │  頁）              │                    │
│    │        │        │        │彬前往左列地點交付│            │3.被告在原審及本院之│                    │
│    │        │        │        │海洛因及收取價金  │            │  自白（見原審卷第  │                    │
│    │        │        │        │                  │            │  310頁、本院卷(二)99 │                    │
│    │        │        │        │                  │            │  年12月21日審判筆錄│                    │
│    │        │        │        │                  │            │  ）                │                    │
├──┼────┼────┼────┼─────────┼──────┼──────────┼──────────┤
│2   │羅敏強  │97年11月│苗栗縣苑│羅敏強以其使用之門│海洛因一小包│1.監聽譯文（見97年度│處有期徒刑拾伍年貳月│
│（起│        │14日17時│裡鎮媽祖│號0000000000號行動│2,000元     │  他字第631號卷第147│；未扣案之手機壹支（│
│訴書│        │40分許  │廟前    │電話撥打袁山臺所使│            │  頁）              │原搭配門號0000000000│
│附表│        │        │        │用之門號0000000000│            │3.被告在原審之自白（│號SIM卡使用）沒收， │
│編號│        │        │        │號行動電話，聯絡購│            │  見原審卷第310頁） │如全部或一部不能沒收│
│21）│        │        │        │買海洛因事項，並於│            │                    │時，追徵其價額。未扣│
│    │        │        │        │約定購買海洛因之數│            │                    │案之販賣毒品所得新台│
│    │        │        │        │量及金額後，由袁山│            │                    │幣貳仟元沒收，如全部│
│    │        │        │        │臺前往左列地點交付│            │                    │或一部不能沒收時，以│
│    │        │        │        │海洛因及收取價金  │            │                    │其財產抵償之。      │
├──┼────┼────┼────┼─────────┼──────┼──────────┼──────────┤
│3   │蔡志強  │97年10月│苗栗縣通│蔡志強以其使用之門│海洛因1小包 │1.證人即共犯蔡宏彬之│處有期徒刑拾伍年貳月│
│（起│        │3日11時 │霄鎮通南│號000-000000號市內│800元（蔡志 │  證述（見97年度偵字│；未扣案之手機壹支（│
│訴書│        │許      │里19鄰  │電話撥打袁山臺所使│強尚未付款）│  第5749號卷第10、75│原搭配門號0000000000│
│附表│        │        │132號   │用之門號0000000000│            │  頁）              │號SIM卡使用）與蔡宏 │
│編號│        │        │        │行動電話，聯絡購買│            │2.證人蔡志強之證述（│彬連帶沒收，如全部或│
│5） │        │        │        │海洛因事項，並於約│            │  見本院卷(一)第152頁 │一部不能沒收時，連帶│
│    │        │        │        │定購買海洛因之數量│            │  ）                │追徵其價額。        │
│    │        │        │        │及金額後，由蔡宏彬│            │3.監聽譯文（見97年度│                    │
│    │        │        │        │前往左列地點交付海│            │  他字第631號卷第19 │                    │
│    │        │        │        │洛因              │            │  頁）              │                    │
│    │        │        │        │                  │            │4.被告在原審及本院之│                    │
│    │        │        │        │                  │            │  自白（見原審卷第  │                    │
│    │        │        │        │                  │            │  310頁、本院卷(二)99 │                    │
│    │        │        │        │                  │            │  年12月21日審判筆錄│                    │
│    │        │        │        │                  │            │  ）                │                    │
├──┼────┼────┼────┼─────────┼──────┼──────────┼──────────┤
│4   │蔡志強  │97年11月│苗栗縣菟│蔡志強以其使用之門│海洛因1小包 │1.監聽譯文（見97年度│處有期徒刑拾伍年壹月│
│（起│        │1日14時 │裡鎮媽祖│號000-000000號市內│500元       │  他字第631號卷第20 │；未扣案之手機壹支（│
│訴書│        │47分許  │廟前    │電話撥打袁山臺所使│            │  頁）              │原搭配門號0000000000│
│附表│        │        │        │用之門號0000000000│            │2.被告在原審之自白（│號SIM卡使用）沒收， │
│編號│        │        │        │行動電話，聯絡購買│            │  見原審卷第310頁） │如全部或一部不能沒收│
│12）│        │        │        │海洛因事項，並於約│            │                    │時，追徵其價額。未扣│
│    │        │        │        │定購買海洛因之數量│            │                    │案之販賣毒品所得新台│
│    │        │        │        │及金額後，由袁山臺│            │                    │幣伍佰元沒收，如全部│
│    │        │        │        │彬前往左列地點交付│            │                    │或一部不能沒收時，以│
│    │        │        │        │海洛因，並收取價金│            │                    │其財產抵償之。      │
├──┼────┼────┼────┼─────────┼──────┼──────────┼──────────┤
│5   │柯立于  │97年10月│苗栗縣通│柯立于以其使用之門│海洛因1小包 │1.證人即共犯蔡宏彬之│處有期徒刑拾伍年貳月│
│（起│        │3日21時 │霄鎮媽祖│號0000000000號行動│3,000元     │  證述（見97年度偵字│；未扣案之手機壹支（│
│訴書│        │許      │廟前    │電話撥打袁山臺所使│            │  第5749號卷第10、74│原搭配門號0000000000│
│附表│        │        │        │用之門號0000000000│            │  頁、原審卷(一)第257 │號SIM卡使用）與蔡宏 │
│編號│        │        │        │行動電話，聯絡購買│            │  頁）              │彬連帶沒收，如全部或│
│6） │        │        │        │海洛因事項，並於約│            │2.證人柯立于之證述（│一部不能沒收時，連帶│
│    │        │        │        │定購買海洛因之數量│            │  見97年度他字第631 │追徵其價額。未扣案之│
│    │        │        │        │及金額後，由蔡宏彬│            │  號卷第71頁、第95頁│販賣毒品所得新台幣參│
│    │        │        │        │前往左列地點交付海│            │  ）                │仟元與蔡宏彬連帶沒收│
│    │        │        │        │洛因及收取價金    │            │3.監聽譯文（見97年度│，如全部或一部不能沒│
│    │        │        │        │                  │            │  他字第631號卷第86 │收時，以其等財產連帶│
│    │        │        │        │                  │            │  頁）              │抵償之。            │
│    │        │        │        │                  │            │4.被告在原審及本院審│                    │
│    │        │        │        │                  │            │  理中之自白（見原審│                    │
│    │        │        │        │                  │            │  卷(一)第310頁、本院 │                    │
│    │        │        │        │                  │            │  卷(二)99年12月21日審│                    │
│    │        │        │        │                  │            │  判筆錄）          │                    │
├──┼────┼────┼────┼─────────┼──────┼──────────┼──────────┤
│6   │柯立于  │97年10月│苗栗縣苑│柯立于以其使用之門│海洛因1小包 │1.證人柯立于之證述（│處有期徒刑拾伍年貳月│
│（起│        │4日0時27│裡鎮文武│號0000000000號行動│4,000元     │  見97年度他字第631 │；未扣案之手機壹支（│
│訴書│        │分許    │購中心停│電話撥打袁山臺所使│            │  號卷第71、95頁）  │原搭配門號0000000000│
│附表│        │        │車場    │用之門號0000000000│            │2.監聽譯文（見97年度│號SIM卡使用）沒收， │
│編號│        │        │        │行動電話，聯絡購買│            │  他字第631號卷第86 │如全部或一部不能沒收│
│7） │        │        │        │海洛因事項，並於約│            │  頁）              │時，追徵其價額。未扣│
│    │        │        │        │定購買海洛因之數量│            │3.被告在原審之自白（│案之販賣毒品所得新台│
│    │        │        │        │及金額後，由袁山臺│            │  見原審卷第310頁） │幣肆仟元沒收，如全部│
│    │        │        │        │前往左列地點交付海│            │                    │或一部不能沒收時，以│
│    │        │        │        │洛因及收取價金    │            │                    │其財產抵償之。      │
├──┼────┼────┼────┼─────────┼──────┼──────────┼──────────┤
│7   │柯立于  │97年10月│苗栗縣苑│柯立于以其使用之門│海洛因1小包 │1.證人即共犯蔡宏彬之│處有期徒刑拾伍年貳月│
│（起│        │6日8時16│裡鎮媽祖│號0000000000號行動│3,000元     │  證述（見97年度偵字│；未扣案之手機壹支（│
│訴書│        │分許    │廟前    │電話撥打袁山臺所使│            │  第5749號卷第11、74│原搭配門號0000000000│
│附表│        │        │        │用之門號0000000000│            │  頁、原審卷(一)第257 │號SIM卡使用）與蔡宏 │
│編號│        │        │        │號行動電話，聯絡購│            │  頁）              │彬連帶沒收，如全部或│
│8） │        │        │        │買海洛因事項，並於│            │2.監聽譯文（見97年度│一部不能沒收時，連帶│
│    │        │        │        │約定購買海洛因之數│            │  他字第631號卷第87 │追徵其價額。未扣案之│
│    │        │        │        │量及金額後，由蔡宏│            │  頁）              │販賣毒品所得新台幣參│
│    │        │        │        │彬前往交付海洛因及│            │3.被告在原審之自白（│仟元與蔡宏彬連帶沒收│
│    │        │        │        │收取價金          │            │  見原審卷第310頁） │，如全部或一部不能沒│
│    │        │        │        │                  │            │                    │收時，以其等財產連帶│
│    │        │        │        │                  │            │                    │抵償之。            │
├──┼────┼────┼────┼─────────┼──────┼──────────┼──────────┤
│8   │柯立于  │97年11月│苗栗縣苑│柯立于以其使用之門│海洛因1小包 │1.監聽譯文（見97年度│處有期徒刑拾伍年貳月│
│（起│        │1日23時 │裡鎮媽祖│號0000000000號行動│2,000元     │  他字第631號卷第90 │；未扣案之手機壹支（│
│訴書│        │20分許  │廟前    │電話撥打袁山臺所使│            │  頁）              │原搭配門號0000000000│
│附表│        │        │        │用之門號0000000000│            │2.被告在原審之自白（│號SIM卡使用）沒收， │
│編號│        │        │        │行動電話，聯絡購買│            │  見原審卷第310頁） │如全部或一部不能沒收│
│15）│        │        │        │海洛因事項，並於約│            │                    │時，追徵其價額。未扣│
│    │        │        │        │定購買海洛因之數量│            │                    │案之販賣毒品所得新台│
│    │        │        │        │及金額後，由袁山臺│            │                    │幣貳仟元沒收，如全部│
│    │        │        │        │前往左列地點交付海│            │                    │或一部不能沒收時，以│
│    │        │        │        │洛因及收取價金    │            │                    │其財產抵償之。      │
├──┼────┼────┼────┼─────────┼──────┼──────────┼──────────┤
│9   │柯立于  │97年11月│苗栗縣通│柯立于以其使用之門│海洛因1小包 │1.證人柯立于之證述（│處有期徒刑拾伍年貳月│
│（起│        │4日13時 │霄鎮通霄│號0000000000號行動│3,000元     │  見97年度他字第631 │；未扣案之手機壹支（│
│訴書│        │44分許  │橋旁便利│電話撥打袁山臺所使│            │  號卷第71、95頁）  │原搭配門號0000000000│
│附表│        │        │商店    │用之門號0000000000│            │2.監聽譯文（見97年度│號SIM卡使用）沒收， │
│編號│        │        │        │行動電話，聯絡購買│            │  他字第631號卷第91 │如全部或一部不能沒收│
│16）│        │        │        │海洛因事項，並於約│            │  頁）              │時，追徵其價額。未扣│
│    │        │        │        │定購買海洛因之數量│            │3.被告在原審之自白（│案之販賣毒品所得新台│
│    │        │        │        │及金額後，由袁山臺│            │  見原審卷第310頁） │幣參仟元沒收，如全部│
│    │        │        │        │前往左列地點交付海│            │                    │或一部不能沒收時，以│
│    │        │        │        │洛因及收取價金    │            │                    │其財產抵償之。      │
├──┼────┼────┼────┼─────────┼──────┼──────────┼──────────┤
│10  │柯立于  │97年11月│苗栗縣苑│柯立于以其使用之門│海洛因1小包 │1.證人柯立于之證述（│處有期徒刑拾伍年貳月│
│（起│        │13日10時│裡鎮媽祖│號0000000000號行動│3,000元     │  見97年度他字第631 │；未扣案之手機壹支（│
│訴書│        │45分許  │廟前    │電話撥打袁山臺所使│            │  號卷第71、95頁）  │原搭配門號0000000000│
│附表│        │        │        │用之門號0000000000│            │2.監聽譯文（見97年度│號SIM卡使用）沒收， │
│編號│        │        │        │行動電話，聯絡購買│            │  他字第631號卷第92 │如全部或一部不能沒收│
│19）│        │        │        │海洛因事項，並於約│            │  頁）              │時，追徵其價額。未扣│
│    │        │        │        │定購買海洛因之數量│            │3.被告在原審之自白（│案之販賣毒品所得新台│
│    │        │        │        │及金額後，由袁山臺│            │  見原審卷第310頁） │幣參仟元沒收，如全部│
│    │        │        │        │前往左列地點交付海│            │                    │或一部不能沒收時，以│
│    │        │        │        │洛因及收取價金    │            │                    │其財產抵償之。      │
├──┼────┼────┼────┼─────────┼──────┼──────────┼──────────┤
│11  │王林麒  │97年10月│苗栗縣苑│王林麒以其使用之門│海洛因1小包 │1.證人王林麒之證述（│處有期徒刑拾伍年貳月│
│（起│        │27日21時│裡鎮媽祖│號0000000000號行動│1,000元     │  見97年度他字第631 │；未扣案之手機壹支（│
│訴書│        │35分許  │廟前    │電話撥打袁山臺所使│（尚未付款）│  號卷第42至43、64頁│原搭配門號0000000000│
│編號│        │        │        │用之門號0000000000│            │2.證人即共犯蔡宏彬之│號SIM卡使用）與蔡宏 │
│10）│        │        │        │行動電話，聯絡購買│            │  證述（見97年度偵字│彬連帶沒收，如全部或│
│    │        │        │        │海洛因事項，並於約│            │  第5749號卷第75頁）│一部不能沒收時，連帶│
│    │        │        │        │定購買海洛因之數量│            │3.監聽譯文（見97年度│追徵其價額。        │
│    │        │        │        │及金額後，由蔡宏彬│            │  他字第631號第45頁 │                    │
│    │        │        │        │前往左列地點交付海│            │  ）                │                    │
│    │        │        │        │洛因              │            │4.被告在原審之自白（│                    │
│    │        │        │        │                  │            │  見原審卷第310頁） │                    │
├──┼────┼────┼────┼─────────┼──────┼──────────┼──────────┤
│12  │王林麒  │97年11月│苗栗縣苑│王林麒以其使用之門│海洛因1小包 │1.證人王林麒之證述（│處有期徒刑拾伍年貳月│
│（起│        │1日21時 │裡鎮媽祖│號0000000000號行動│500元       │  見97年度他字第631 │；未扣案之手機壹支（│
│訴書│        │許      │廟前    │電話撥打袁山臺所使│            │  號卷第42至43、64頁│原搭配門號0000000000│
│編號│        │        │        │用之門號0000000000│            │  ）                │號SIM卡使用）沒收， │
│13）│        │        │        │行動電話，聯絡購買│            │2.監聽譯文（見97年度│如全部或一部不能沒收│
│    │        │        │        │海洛因事項，並於約│            │  他字第至47頁）    │時，追徵其價額。未扣│
│    │        │        │        │定購買海洛因之數量│            │3.被告在原審之自白（│案之販賣毒品所得新台│
│    │        │        │        │及金額後，由袁山臺│            │  見原審卷第310頁） │幣伍佰元沒收，如全部│
│    │        │        │        │前往左列地點交付海│            │                    │或一部不能沒收時，以│
│    │        │        │        │洛因              │            │                    │其財產抵償之。      │
├──┼────┼────┼────┼─────────┼──────┼──────────┼──────────┤
│13  │蕭金良  │97年11月│苗栗縣苑│蕭金良以其使用之門│海洛因1小包 │1.證人蕭金良之證述（│處有期徒刑拾伍年貳月│
│（起│        │11日17時│裡火車站│號0000000000號行動│500元       │  見97年度偵字第5829│；未扣案之手機壹支（│
│訴書│        │25分許  │前      │電話撥打袁山臺所使│            │  號卷第4至5、29頁）│原搭配門號0000000000│
│編號│        │        │        │用之門號0000000000│            │2.監聽譯文（見97年度│號SIM卡使用）沒收， │
│18）│        │        │        │行動電話，聯絡購買│            │  偵字第5829號卷第19│如全部或一部不能沒收│
│    │        │        │        │海洛因事項，並於約│            │  至21頁）          │時，追徵其價額。未扣│
│    │        │        │        │定購買海洛因之數量│            │3.被告在原審之自白（│案之販賣毒品所得新台│
│    │        │        │        │及金額後，由袁山臺│            │  見原審卷第310頁） │幣伍佰元沒收，如全部│
│    │        │        │        │前往左列地點交付海│            │                    │或一部不能沒收時，以│
│    │        │        │        │洛因並收取價金    │            │                    │其財產抵償之。      │
├──┼────┼────┼────┼─────────┼──────┼──────────┼──────────┤
│14  │蕭金良  │97年11月│苗栗縣苑│蕭金良以其使用之門│海洛因1小包 │1.證人蕭金良之證述（│處有期徒刑拾伍年貳月│
│（起│        │13日17時│裡火車站│號0000000000號行動│500元       │  見97年度偵字第5829│；未扣案之手機壹支（│
│訴書│        │25分許  │前      │電話撥打袁山臺所使│            │  號卷第4至5、29頁）│原搭配門號0000000000│
│編號│        │        │        │用之門號0000000000│            │2.監聽譯文（見97年度│號SIM卡使用）沒收， │
│20）│        │        │        │行動電話，聯絡購買│            │  偵字第5829號卷第19│如全部或一部不能沒收│
│    │        │        │        │海洛因事項，並於約│            │  至21頁）          │時，追徵其價額。未扣│
│    │        │        │        │定購買海洛因之數量│            │3.被告在原審之自白（│案之販賣毒品所得新台│
│    │        │        │        │及金額後，由袁山臺│            │  見原審卷第310頁） │幣伍佰元沒收，如全部│
│    │        │        │        │前往左列地點交付海│            │                    │或一部不能沒收時，以│
│    │        │        │        │洛因並收取價金    │            │                    │其財產抵償之。      │
├──┼────┼────┼────┼─────────┼──────┼──────────┼──────────┤
│15  │蕭金良  │97年11月│苗栗縣苑│蕭金良以其使用之門│海洛因1小包 │1.證人蕭金良之證述（│處有期徒刑拾伍年貳月│
│（起│        │14日20時│裡媽祖廟│號0000000000號行動│500元       │  見97年度偵字第5829│；未扣案之手機壹支（│
│訴書│        │9分許   │前      │電話撥打袁山臺所使│            │  號卷第4至5、29頁）│原搭配門號0000000000│
│編號│        │        │        │用之門號0000000000│            │2.監聽譯文（見97年度│號SIM卡使用）沒收， │
│22）│        │        │        │行動電話，聯絡購買│            │  偵字第5829號卷第19│如全部或一部不能沒收│
│    │        │        │        │海洛因事項，並於約│            │  至21頁）          │時，追徵其價額。未扣│
│    │        │        │        │定購買海洛因之數量│            │3.被告在原審之自白（│案之販賣毒品所得新台│
│    │        │        │        │及金額後，由袁山臺│            │  見原審卷第310頁） │幣伍佰元沒收，如全部│
│    │        │        │        │前往左列地點交付海│            │                    │或一部不能沒收時，以│
│    │        │        │        │洛因並收取價金    │            │                    │其財產抵償之。      │
└──┴────┴────┴────┴─────────┴──────┴──────────┴──────────┘
 附表二
┌──┬────┬────┬────┬─────────┬──────┬──────────┬──────────┐
│編號│販賣對象│販賣時間│販賣地點│販賣方式          │販賣毒品數量│認定成立犯罪之證據  │主刑及從刑          │
│    │        │        │        │                  │及價金      │                    │                    │
├──┼────┼────┼────┼─────────┼──────┼──────────┼──────────┤
│1   │鄒康灝  │97年8 月│苗栗縣通│鄒康灝以其使用之門│安非他命1 小│1.證人鄒康灝之證述（│處有期徒刑參年捌月；│
│（起│        │初某日  │霄鎮五北│號000-000000市內電│包          │  見97年度他字第631 │販賣毒品所得新台幣壹│
│訴書│        │        │里袁山臺│話撥打袁山臺使用之│1,000元     │  號卷第2、9頁）    │仟元沒收，如全部或一│
│附表│        │        │住處    │門號0000000000號行│            │2.被告在原審之自白（│部不能沒收時，以其財│
│編號│        │        │        │動電話，聯絡購買安│            │  見原審卷第310頁） │產抵償之。          │
│1） │        │        │        │非他命事項，並於約│            │                    │                    │
│    │        │        │        │定購買安非他命之數│            │                    │                    │
│    │        │        │        │量及金額後，由鄒康│            │                    │                    │
│    │        │        │        │灝前往袁山臺住處向│            │                    │                    │
│    │        │        │        │袁山臺取得安非他命│            │                    │                    │
│    │        │        │        │，及交付價金。    │            │                    │                    │
├──┼────┼────┼────┼─────────┼──────┼──────────┼──────────┤
│2   │鄒康灝  │97年8 月│苗栗縣通│鄒康灝以其使用之門│安非他命1 小│1.證人鄒康灝證述（見│處有期徒刑參年捌月。│
│（起│        │20日傍晚│霄鎮五北│號000-000000市內電│包          │  97年度他字第631號 │販賣毒品所得新台幣壹│
│訴書│        │        │里袁山臺│話撥打袁山臺使用之│1,000元     │  卷第2、9頁）      │仟元沒收，如全部或一│
│附表│        │        │住處    │門號0000000000號行│            │2.被告在原審之自白（│部不能沒收時，以其財│
│編號│        │        │        │動電話，聯絡購買安│            │  見原審卷第310頁） │產抵償之。          │
│2） │        │        │        │非他命事項，並於約│            │                    │                    │
│    │        │        │        │定購買安非他命之數│            │                    │                    │
│    │        │        │        │量及金額後，由鄒康│            │                    │                    │
│    │        │        │        │灝前往袁山臺住處向│            │                    │                    │
│    │        │        │        │袁山臺取得安非他命│            │                    │                    │
│    │        │        │        │，及交付價金。    │            │                    │                    │
├──┼────┼────┼────┼─────────┼──────┼──────────┼──────────┤
│3   │鄭庚寅  │97年10月│苗栗縣苑│鄭庚寅以其使用之門│安非他命1 小│1.證人鄭庚寅證述（見│處有期徒刑參年捌月；│
│（起│        │1日16時 │裡鎮麥當│號0000000000號行動│包          │  97年度偵字第5829號│未扣案之手機壹支（原│
│訴書│        │21分許  │勞餐廳前│電話撥打袁山臺使用│1,000元     │  卷第34、46頁）    │搭配門號0000000000號│
│附表│        │        │        │之門號0000000000號│            │2.監聽譯文（見97年度│SIM卡使用）沒收，如 │
│編號│        │        │        │行動電話，聯絡購買│            │  偵字第5829號卷第43│全部或一部不能沒收時│
│4） │        │        │        │安非他命事項，並於│            │  、44頁）          │，追徵其價額；未扣案│
│    │        │        │        │約定購買安非他命之│            │3.被告在原審之自白（│之販賣毒品所得新台幣│
│    │        │        │        │數量及金額後，由鄭│            │  見原審卷第310頁） │壹仟元沒收，如全部或│
│    │        │        │        │庚寅前往左列地點向│            │                    │一部不能沒收時，以其│
│    │        │        │        │袁山臺取得安非他命│            │                    │財產抵償之。        │
│    │        │        │        │，及交付價金。    │            │                    │                    │
├──┼────┼────┼────┼─────────┼──────┼──────────┼──────────┤
│4   │鄭庚寅  │97年11月│苗栗縣苑│鄭庚寅以其使用之門│安非他命1 小│1.證人鄭庚寅之證述（│處有期徒刑參年捌月；│
│（起│        │6日13時 │裡鎮農會│號0000000000號行動│包          │  見97年度偵字第5829│未扣案之手機壹支（原│
│訴書│        │32分許  │山腳辦事│電話撥打袁山臺使用│1,000元     │  號卷第34、46頁）  │搭配門號0000000000號│
│附表│        │        │處前    │之門號0000000000號│            │2.監聽譯文（見97年度│SIM卡使用）沒收，如 │
│編號│        │        │        │行動電話，聯絡購買│            │  偵字第5829號卷第43│全部或一部不能沒收時│
│17）│        │        │        │安非他命事項，並於│            │  、44頁）          │，追徵其價額；未扣案│
│    │        │        │        │約定購買安非他命之│            │3.被告在原審之自白（│之販賣毒品所得新台幣│
│    │        │        │        │數量及金額後，由鄭│            │  見原審卷(一)第310頁 │壹仟元沒收，如全部或│
│    │        │        │        │庚寅前往左列地點向│            │  ）                │一部不能沒收時，以其│
│    │        │        │        │袁山臺取得安非他命│            │                    │財產抵償之。        │
│    │        │        │        │，及交付價金。    │            │                    │                    │
├──┼────┼────┼────┼─────────┼──────┼──────────┼──────────┤
│5   │張恭本  │97年10月│苗栗縣通│張恭本以其使用之門│安非他命1 小│1.證人張恭本之證述（│處有期徒刑參年捌月；│
│（起│        │17日19時│霄鎮平元│號0000000000號行動│包          │  見97年度偵字第5829│未扣案之手機壹支（原│
│訴書│        │許      │里中正路│電話撥打袁山臺使用│2,000元     │  號卷第50至51頁、63│搭配門號0000000000號│
│附表│        │        │331號   │之門號0000000000號│            │  至64頁）          │SIM卡使用）沒收，如 │
│編號│        │        │        │行動電話，聯絡購買│            │2.監聽譯文（見97年度│全部或一部不能沒收時│
│9） │        │        │        │安非他命事項，並於│            │  偵字第5829號卷第62│，追徵其價額；未扣案│
│    │        │        │        │約定購買安非他命之│            │  頁）              │之販賣毒品所得新台幣│
│    │        │        │        │數量及金額後，由袁│            │3.被告在原審之自白（│貳仟元沒收，如全部或│
│    │        │        │        │山臺前往左列地點交│            │  見原審卷(一)第310頁 │一部不能沒收時，以其│
│    │        │        │        │付安非他命及收取價│            │  ）                │財產抵償之。        │
│    │        │        │        │金                │            │                    │                    │
├──┼────┼────┼────┼─────────┼──────┼──────────┼──────────┤
│6   │李貴平  │97年10月│苗栗縣通│李貴平以其使用之門│安非他命1 小│1.證人李貴平之證述（│處有期徒刑參年捌月；│
│（起│        │28日2時 │霄鎮坪頂│號0000000000號行動│包          │  見97年度他字第631 │未扣案之手機壹支（原│
│訴書│        │48分許  │路口    │電話撥打袁山臺使用│500元       │  號卷第101、125頁）│搭配門號0000000000號│
│附表│        │        │        │之門號0000000000號│            │2.監聽譯文（見97年度│SIM卡使用）沒收，如 │
│編號│        │        │        │行動電話，聯絡購買│            │  他字第631號卷第105│全部或一部不能沒收時│
│11）│        │        │        │安非他命事項，並於│            │  頁）              │，追徵其價額；未扣案│
│    │        │        │        │約定購買安非他命之│            │3.被告在原審理中之自│之販賣毒品所得新台幣│
│    │        │        │        │數量及金額後，由李│            │  白（見原審卷(一)第  │伍佰元沒收，如全部或│
│    │        │        │        │貴平前往左列地點向│            │  310頁）           │一部不能沒收時，以其│
│    │        │        │        │袁山臺取得安非他命│            │                    │財產抵償之。        │
│    │        │        │        │，及交付價金。    │            │                    │                    │
├──┼────┼────┼────┼─────────┼──────┼──────────┼──────────┤
│7   │李貴平  │97年11月│苗栗縣通│李貴平以其使用之門│安非他命1 小│                    │                    │
│（起│        │1日21時 │霄鎮大同│號0000000000號行動│包          │                    │                    │
│訴書│        │35分許  │路夜市  │電話撥打袁山臺使用│500元       │                    │                    │
│附表│        │        │        │之門號0000000000號│            │                    │                    │
│編號│        │        │        │行動電話，聯絡購買│            │                    │                    │
│14）│        │        │        │安非他命事項，並於│            │                    │                    │
│    │        │        │        │約定購買安非他命之│            │                    │                    │
│    │        │        │        │數量及金額後，由李│            │                    │                    │
│    │        │        │        │貴平前往左列地點向│            │                    │                    │
│    │        │        │        │袁山臺取得安非他命│            │                    │                    │
│    │        │        │        │，及交付價金。    │            │                    │                    │
└──┴────┴────┴────┴─────────┴──────┴──────────┴──────────┘
附錄本案論罪科刑法條：
修正前毒品危害防制條例第4 條
製造、運輸、販賣第一級毒品者，處死刑或無期徒刑；處無期徒
刑者，得併科新臺幣1 千萬元以下罰金。
製造、運輸、販賣第二級毒品者，處無期徒刑或7 年以上有期徒
刑，得併科新臺幣7 百萬元以下罰金。
製造、運輸、販賣第三級毒品者，處5 年以上有期徒刑，得併科
新臺幣7 百萬元以下罰金。
製造、運輸、販賣專供製造或施用毒品之器具者，處1 年以上7
年以下有期徒刑，得併科新臺幣1 百萬元以下罰金。
前四項之未遂犯罰之。

司法院資訊處製作；財團法人民間司法改革基金會備份。
